臺灣臺北地方法院刑事判決　　　　　　　 94年度易字第925號
　　公　訴　人　臺灣臺北地方法院檢察署檢察官
　　被　　　告　丙○○
　　　　　　　　　　　　號（現另案在臺灣臺北監獄執行中）
　　　　　　　　己○○
上開被告等因竊盜案件，經檢察官提起公訴（九十四年度偵字第
七九八○號）及併案審理（九十四年度偵字第九○二三號），本
院判決如下：
    主  文
丙○○共同連續攜帶兇器竊盜，處有期徒刑捌月，扣案如附表所
示之物品均沒收。
己○○共同連續攜帶兇器竊盜，處有期徒刑拾月，扣案如附表所
示之物品均沒收。
    事  實
一、丙○○基於意圖為自己不法所有之概括犯意，於民國九十四
    年五月七日晚上十一時十五分許，在臺北市○○○路○段六
    號前，先以不詳方法竊取臺北市政府所有之鐵欄杆一座，得
    手後即騎乘腳踏車將上開竊得之物搬離現場，為戊○○當場
    目擊。丙○○復於翌日凌晨四時許，承前概括犯意而與己○○共同基於意圖為自己不法所有之犯意聯絡，騎乘三輪車並
    攜帶丙○○所有而客觀上足以危害人生命、身體、安全且具
    有危險性之鋼鋸一支、鐵剪一支及鋸條二片一同返回上址，
    連續持上開工具鋸斷設置該處之鐵欄杆以行竊（毀損部分未
    據告訴），得手後尚未離開現場即為接獲不知名民眾報案而
    前往現場巡邏之臺北市政府警察局中正第二分局南海路派出
    所丁○○及乙○○警員查獲，並扣得上開鋼鋸一支、鐵剪一
    支及鋸條二片，經移送檢察官複訊聲請本院羈押後，丙○○
    為本院依法羈押，己○○則為本院依法釋放。己○○竟再承
    前開概括犯意，於九十四年五月十八日下午五時十分許之日
    間，侵入臺北市○○○路○段一七三號二樓（侵入住宅部分
    未據告訴），連續徒手竊取甲○○所有之三幅畫，得手欲離
    去之際，即為甲○○報警當場查獲，始悉上情。
二、案經臺北市政府警察局中正第二分局報請臺灣臺北地方法院
    檢察署檢察官偵查起訴。
    理  由
一、訊據被告丙○○、己○○就渠等曾於九十四年五月八日凌晨
    四時許，在臺北市○○○路○段六號前為警查獲，而當場扣
    得之鐵剪為被告丙○○所有，且設置該處之鐵欄杆屬臺北市
    政府所有，部分業遭鋸斷，部分則有鋸痕等情固不否認，且
    被告己○○於本院審理中就其曾於上開時間、地點徒手行竊
    甲○○所有之三幅畫之犯行亦坦白承認，惟被告丙○○、己○○均矢口否認有竊取上開鐵欄杆犯行，並均辯稱：並未鋸
    斷鐵欄杆，亦未竊取鐵欄杆，扣案之鋼鋸及鋸條均非被告丙○○所有云云。經查：
  (一)被告己○○經併辦涉嫌竊取甲○○所有三幅畫部分：
    上開犯罪事實，業據被告己○○坦白承認，核與證人甲○○
    、曹和汾證述及臺北市政府警察局大安分局和平東路派出所
    顏志璋警員偵查報告情節相符，並有贓物認領保管單在卷可
    資佐證，被告己○○自白與事實相符，被告己○○此部分竊
    盜犯行堪以認定。
  (二)被告丙○○、己○○被訴竊取臺北市政府所有之鐵欄杆部分
    ：
    (1)證人戊○○於警詢時證稱：伊於昨日（即九十四年五月十
      七日）晚上十一時十五分許，在臺北市○○街二一七號前
      看到丙○○騎腳踏車扛著一支不銹鋼欄杆，伊當時看到旁
      邊即臺北市○○○路○段六號後方的一排鐵欄杆被鋸斷，
      伊就追到三元街與寧波西街口攔下丙○○，詢問丙○○是
      否偷竊上開鐵欄杆，當時丙○○說是撿到的，然後就騎車
      離開等語（見臺灣臺北地方法院檢察署九十四年度偵字第
      七九八○號卷第一八頁），核與證人戊○○於本院亦到庭
      結證稱：伊確實有在警詢中為上開之陳述，伊後來就回家
      睡覺，隔天警察來問是否知道欄杆被鋸掉的事，伊表示有
      看到人扛著欄杆離開，警察當時有提示照片讓伊指認，伊
      當時確實指認行為人為丙○○。而臺北市○○○路○段六
      號周圍之鐵欄杆本來都是好好的，是一整排欄杆有五、六
      座連在一起，雖然旁邊有在蓋房子，但並未將欄杆弄倒，
      伊在九十四年五月七日晚上看到該處一座欄杆不見，其餘
      座欄杆都還在，並未倒下，接著就看到有人騎著腳踏車扛
      著一座欄杆離開，隔天即九十四年五月八日早上起來就發
      現欄杆都不見等語（見本院九十四年十二月七日審判筆錄
      ）相符，堪認於九十四年五月七日晚上十一時十五分許，
      設置在臺北市○○○路○段六號前之鐵欄杆確有一座遭被
      告丙○○以不詳方法竊走，其餘鐵欄杆於斯時均尚未遭鋸
      斷，被告丙○○空言否認於九十四年五月七日晚上十一時
      十五分許下手行竊上開鐵欄杆一座，尚難採信。至於檢察
      官起訴被告丙○○係攜帶兇器而為此部犯行部分，檢察官
      並未提出任何證據可資佐證，本院自無從認定被告丙○○
      係攜帶兇器而於九十四年五月七日晚上十一時十五分許竊
      取上開鐵欄杆一座。
    (2)證人丁○○到庭結證稱：案發當時在臺北市政府警察局中
      正第二分局南海路派出所任職，因指揮中心用無線電呼叫
      泉州所說在和平西路與三元街口有二人在偷鐵欄杆，而和
      平西路有部分是南海派出所的轄區，且伊當時距離上開處
      所僅約四、五百公尺，到達上開處所僅需數秒，伊即與乙○○前往現場，就發現二名男子與指揮中心通報之特徵相
      同。伊到現場時，看到比較高的人站在遊覽車旁，比較矮
      的人就是被告丙○○蹲在鐵欄杆旁邊，附近有一輛腳踏三
      輪車，三輪車上有一支鐵剪及鋸條，比較高的人與丙○○
      距離大約三、四公尺，假裝在旁邊尿尿，且伊有看到比較
      高的人看到巡邏車時有往遊覽車方向靠近，比較高的人還
      說當時是經過該處要去運動，但比較高的人穿得不像要運
      動的樣子，伊就上前詢問三輪車及三輪車上的鐵剪、鋸條
      是何人所有的，丙○○就說是他的，伊還看到鐵欄杆已經
      有一排被鋸斷躺在地上，有兩排有被鋸的痕跡，但是還沒
      有斷，在被鋸的欄杆附近還發現有斷掉的鋸片，等到伊發
      現鐵剪時，丙○○就承認是他們鋸的等語（見九十四年十
      一月十五日審判筆錄）；證人乙○○到庭結證稱：案發當
      時任職於臺北市政府警察局中正第二分局南海路派出所，
      接獲指揮中心通報說有二人一高一矮在偷鋸欄杆，伊即前
      往現場發現被告二人，當巡邏車到達案發現場時，伊就看
      到二人距離約三公尺，一個人留在現場，一個人就要往反
      方向走，伊在現場還看到腳踏三輪車，三輪車上有放著鐵
      條、鐵剪及鋸條，現場的欄杆有一排被完全鋸斷倒在地上
      ，另一排有被鋸的痕跡，但還沒斷，由斷裂的痕跡看來是
      遭鋸斷並非被撞倒，而鐵欄杆附近還留有折斷的鋸條，形
      式與三輪車上的鋸條相同，伊即詢問被告二人，比較矮的
      即丙○○有承認偷竊，也承認三輪車上的鐵鋸、鐵剪為其
      所有，而被告二人也沒有做運動的樣子，且伊有看到被告
      二人交談，但要說不是朋友很難讓人置信等語（見同上審
      判筆錄），另警方於九十四年五月八日凌晨四時許到達臺
      北市○○○路○段六號處時，設置該處之鐵欄杆已有部分
      遭鋸斷而倒在地上，其餘部分鐵欄杆雖未遭鋸斷，但與地
      面連接處亦有鋸痕，地面上尚留有鋸斷之鋸條，且被告丙○○所有之三輪車上則放置鐵剪及鋼鋸各一支等情，亦有
      警察所拍攝之現場照片（見臺灣臺北地方法院檢察署九十
      四年度偵字第七九八○號卷第三八頁至第四七頁）在卷可
      參，而被告丙○○於偵查中因檢察官聲請羈押接受本院訊
      問時復稱：扣案之鐵鋸、鐵條、鐵剪為伊所有等語（見本
      院九十四年度聲羈字第一二一號卷第一八頁），且警方於
      接獲檢舉前往案發現場巡邏之時係於凌晨四時，案發地點
      除被告二人外，並無其他人在現場，若非被告二人確有於
      斯時持扣案鋼鋸、鐵剪及鋸條鋸斷設置該處之鐵欄杆以行
      竊，又豈會如此恰巧為因獲檢舉前往現場之警員查獲？被
      告丙○○與己○○於九十四年五月八日凌晨四時許共同攜
      帶丙○○所有之上開鐵剪、鋼鋸及鋸條前往案發現場鋸斷
      鐵欄杆以行竊之犯行，堪以認定，被告丙○○、己○○矢
      口否認犯行，顯屬事後卸責之詞，難以採信。
二、按刑法第三百二十一條第一項第三款之攜帶兇器竊盜罪，係
    以行為人攜帶兇器竊盜為其加重條件，此所謂兇器，其種類
    並無限制，凡客觀上足對人之生命、身體、安全構成威脅，
    具有危險性之兇器均屬之，且祇須行竊時攜帶此種具有危險
    性之兇器為已足，並不以攜帶之初有行兇之意圖為必要；竊
    盜罪既遂與未遂之區別，應以所竊之物已否移入自己權力支
    配之下為標準，最高法院分別著有七十九年臺上字第五二五
    三號、十七年上字第五○九號判例要旨可參。本件被告丙○○、己○○於九十四年五月八日凌晨四時許攜帶前往現場之
    鐵剪、鋼鋸及鋸條，均為金屬製，客觀上均足對人之生命、
    身體、安全構成威脅而具有危險性，且設置在案發現場之鐵
    欄杆於九十四年五月八日凌晨四時許業有遭鋸斷倒地之情狀
    ，已如前述，核被告丙○○於九十四年五月七日所為，係犯
    刑法第三百二十條第一項之竊盜既遂罪；被告丙○○與己○○於九十四年五月八日所為，均係犯刑法第三百二十一條第
    一項第三款之攜帶兇器竊盜既遂罪；被告己○○於九十四年
    五月十八日所為，係犯刑法第三百二十條第一項之竊盜既遂
    罪。按檢察官就犯罪事實一部起訴者，其效力及於全部，刑
    事訴訟法第二百六十七條定有明文，臺灣臺北地方法院檢察
    署九十四年度偵字第九○二三號併案審理之部分（即被告己○○竊取甲○○所有之三幅畫部分），因與本案檢察官起訴
    之部分有連續犯之裁判上一罪關係，且經本院當庭告知被告
    ，依據前開規定，本院自應併與審理。被告丙○○、己○○
    就上開九十四年五月八日之犯行，有犯意聯絡及行為分擔，
    為共同正犯。被告丙○○及己○○所犯上開竊盜犯行，時間
    緊接，犯罪方法相同，觸犯構成要件相同之罪名，顯係各基
    於概括犯意而為，均為連續犯，應依刑法第五十六條之規定
    各論以一連續攜帶兇器竊盜既遂罪，並均加重其刑。爰審酌
    被告丙○○及己○○所竊取之上開物品，價值雖均不高，然
    被告丙○○矢口否認犯行，被告己○○僅承認竊取甲○○所
    有三幅畫而矢口否認竊取鐵欄杆之犯行，犯後態度均屬不佳
    ，且被告己○○於上開竊取鐵欄杆犯行為警查獲後，仍不知
    悔改再次犯下侵入他人建物下手竊取他人財物，惡性較為重
    大，犯罪手段對於被害人權益之侵害性亦較大等情狀，各量
    處如主文所示之刑。至於扣案如附表所示之物品，為被告丙○○所有供犯罪所用之物，已如前述，爰依刑法第三十八條
    第一項第二款之規定宣告沒收。
據上論斷，應依刑事訴訟法第二百九十九條第一項前段，刑法第
二十八條、第五十六條、第三百二十條第一項、第三百二十一條
第一項第三款、第三十八條第一項第二款、罰金罰鍰提高標準條
例第一條前段、判決如主文。
本案經檢察官黃文明到庭執行職務
中　　華　　民　　國　　94　　年　　12　　月　　23　　日
                        臺灣臺北地方法院刑事第八庭
                            審判長法  官  陳德民
                                  法  官  孫曉青
                                  法  官  唐于智
上正本證明與原本無異。
如不服本判決，應於判決送達後10日內，向本院提出上訴狀。
                                  書記官  李玟郁
中　　華　　民　　國　　94　　年　　12　　月　　28　　日
附錄本案論罪法條
刑法第320條第1項
意圖為自己或第三人不法之所有，而竊取他人之動產者，為竊盜
罪，處5 年以下有期徒刑、拘役或500 元以下罰金。
刑法第321條
犯竊盜罪而有左列情形之一者，處6 月以上、5 年以下有期徒刑
：
一、於夜間侵入住宅或有人居住之建築物、船艦或隱匿其內而犯
    之者。
二、毀越門扇、牆垣或其他安全設備而犯之者。
三、攜帶兇器而犯之者。
四、結夥三人以上而犯之者。
五、乘火災、水災或其他災害之際而犯之者。
六、在車站或埠頭而犯之者。
前項之未遂犯罰之。
附表
┌──┬──────┬──────────────────┐
│編號│物品名稱數量│備註                                │
├──┼──────┼──────────────────┤
│1   │鋼鋸一支    │扣案見臺灣臺北地方法院檢察署贓物庫九│
│    │            │十四年度藍保管字第一一七三號第一項  │
├──┼──────┼──────────────────┤
│2   │鐵剪一支    │扣案見同上扣押物品清單第二項        │
├──┼──────┼──────────────────┤
│3   │鋸條二片    │扣案見同上扣押物品清單第三項        │
└──┴──────┴──────────────────┘
